【裁判字號】    92,易,1325
【裁判日期】    920731
【裁判案由】    違反槍砲彈藥刀械管制條例
【裁判全文】
臺灣臺北地方法院刑事判決                        九十二年度易字第一三二五號
    公  訴  人  臺灣臺北地方法院檢察署檢察官
    被      告  丙○○  男  二.
右列被告因違反槍砲彈藥刀械管制條例案件，經檢察官聲請簡易判決處刑（九十二年
度調偵字第三○五號），本院判決如左：
    主  文
丙○○未經許可製造刀械，累犯，處有期徒刑肆月，併科罰金新臺幣肆仟伍佰元，有
期徒刑如易科罰金，及罰金如易服勞役，均以銀元佰元（即新臺幣玖佰元）折算壹
日。扣案之武士刀壹把沒收。
    事  實
一、丙○○前於民國八十六年九月間曾因公共危險罪，經臺灣士林地方法院以八十六
    年度易字第三一二三號判處有期徒刑四月確定，於八十七年四月二十日易科罰金
    執行完畢，猶不知悔改，於九十年十月間，在臺北市○○路附近之億客來五金行
    內，以新臺幣（下同）七百元之代價購得未開鋒之展示武士刀三把，雖明知未經
    主管機關許可不得製造管制刀械，猶於同年十月下旬，在臺北市內湖附近之工地
    ，以工地所有之電動磨刀石，將其中一把刀刃開鋒，製造管制刀械武士刀一把，
    並藏放於臺北市○○區○○路二五巷四十弄十號五樓之一住處內持有。嗣因欲將
    之丟棄，而轉置於其所有之車號ＢＯ—二一八六號自小客車內，途中另因細故與
    攤販乙○○發生爭執，於九十一年十月二十日下午十一時十五分許，在臺北市○○區○○街一○六號前饒河街夜市之公共場所內，竟自車上取出上開武士刀，攜
    帶該武士刀揮砍乙○○之攤位，致乙○○、丁○○、甲○○、己○○、庚○○等
    人之攤販被搗毀及庚○○右小腿受傷（毀損及傷害部分另經不起訴處分確定），
    幸為警據報當場查獲，並扣得丙○○前開所有之武士刀一把。
二、案經臺北市政府警察局松山分局報請臺灣臺北地方法院檢察署檢察官偵查聲請簡
    易判決處刑，由本院改以通常程序審理。
    理  由
一、訊據被告丙○○就於前揭時地購入武士刀，製造鋒刃後，收藏於住處，並於前揭
    時地攜帶至夜市內揮砍等事實，於警訊時、偵查中、本院審理時均自白不諱（見
    偵查卷第七頁背面、第九頁、第三八頁背面、本院九十二年七月二十八日筆錄）
    ，核與證人即現場攤販、顧客乙○○、丁○○、甲○○、己○○、庚○○等證述
    情節大致相合，並有扣案之武士刀一把、現場照片九幀（見偵查卷第二四頁以下
    ）可佐。且扣案之武士刀一把經送臺北市政府警察局鑑定，認依內政部公告及管
    制刀械十二款圖例及說明，該刀刀刃呈單面開鋒，刀柄雙手可握用，符合公告及
    管制刀械武士刀之圖例及說明要件，係管制刀械等情，有該局九十二年一月二十
    一日北市警保字第○九二三一一六六八○○號函在卷可稽（見調偵卷第八頁），
    是依上開證人證述、及卷附文書、證物等補強證據已足資擔保被告於本院調查、
    審理中所為之上開任意性自白之真實性，按據刑事訴訟法第一百五十六條之規定
    ，自得據被告前開任意性自白及各該補強證據，採信被告任意、真實之自白，認
    本件事證明確，被告犯行洵堪認定，應予依法論科。
二、核被告所為係違反槍砲彈藥刀械管制條例第十四條第一項之未經許可製造刀械罪
    。又未經許可而製造刀械後予以持有，其持有行為乃製造行為之當然結果，不應
    再予刑罰之評價而論以未經許可持有刀械罪，應為製造行為所吸收，僅論以槍砲
    彈藥刀械管制條例第十四條第一項之未經許可而製造刀械罪；‧‧‧‧；至其於
    夜間或公共場所或公眾得出入之場所未經許可攜帶該刀械，乃已被製造刀械罪所
    吸收之單純持有刀械行為繼續中之一部分，自不應再論以同條例第十五條第一、
    二款之罪（最高法院八十八年度台非字第二三七號刑事判決參照）。公訴意旨雖
    未敘及被告另涉之製造管制刀械之事實、漏予論及被告於夜間、公共場所攜帶刀
    械之罪名，尚有未洽，惟此與起訴之持有部分有實質上一罪關係，業如上述，基
    於審判不可分之原則，本院應併予審究，且因此既僅就起訴之犯罪事實增加罪名
    ，自無庸為變更起訴法條之諭知，合併說明（最高法院八十八年度台上字第二二
    八二號刑事判決參照）。再查被告前於八十六年九月間曾因公共危險罪，經臺灣
    士林地方法院以八十六年度易字第三一二三號判處有期徒刑四月確定，於八十七
    年四月二十日易科罰金執行完畢，有臺灣高等法院被告全國前案紀錄表附卷可按
    ，未滿五年，再犯本件有期徒刑以上之罪，為累犯，應依刑法第四十七條加重其
    刑。爰審酌被告於本院審理時業已坦承悔悟，積極幫助釐清事實，犯後態度良好
    ，且係因一時好奇方製造管制刀械，其犯罪之動機尚屬單純，並衡量被告其餘之
    犯罪時所受刺激、犯罪之手段、犯人之生活狀況、品行、智識程度、犯罪所生之
    危險或損害、犯罪後之態度等一切情狀，判處如主文所示之刑，並諭知易科罰金
    、易服勞役之折算標準，以示懲儆。扣案之武士刀一把為槍砲彈藥刀械管制條例
    第六條第一項規定禁止持有之違禁物，應依刑法第三十八條第一項第一款沒收之
    。
據上論斷，應依刑事訴訟法第四百五十二條、第二百九十九條第一項前段，槍砲彈藥
刀械管制條例第十四條第一項，刑法第十一條前段、第四十一條第一項前段、第四十
二條第二項前段、第四十七條、第三十八條第一項第一款，罰金罰鍰提高標準條例第
二條、現行法規所定貨幣單位折算新臺幣條例第二條，判決如主文。
本案經檢察官戊○○到庭執行職務
中      華      民      國    九十二    年      七      月    三十一    日
                                      臺灣臺北地方法院刑事第三庭
                                          法  官  郭惠玲
右正本證明與原本無異。
如不服本判決，應於判決送達後十日內，向本院提出上訴狀。
                                          書記官  陳  懿
中    華    民    國      九十二      年      八      月      一      日
附錄本案論罪科刑法條全文：
槍砲彈藥刀械管制條例第十四條
未經許可，製造、販賣或運輸刀械者，處三年以下有期徒刑，併科新台幣一百萬元以
下罰金。
意圖供自己或他人犯罪之用，而犯前項之罪者，處六月以上五年以下有期徒刑，併科
新台幣三百萬元以下罰金。
未經許可，持有或意圖販賣而陳列刀械者，處一年以下有期徒刑、拘役或新台幣五十
萬元以下罰金。
第一項及第二項之未遂犯罰之。
槍砲彈藥刀械管制條例第十五條
未經許可攜帶刀械而有下列情形之一者，處二年以下有期徒刑：
一  於夜間犯之者。
二  於車站、埠頭、航空站、公共場所或公眾得出入之場所犯之者。
三  結夥犯之者。


司法院資訊處製作；財團法人民間司法改革基金會備份。
